【裁判字號】    92,簡聲抗,2
【裁判日期】    920804
【裁判案由】    停止執行
【裁判全文】
臺灣士林地方法院民事裁定  九十二年度簡聲抗字第二號
    抗告人即聲請人  甲○○
                    送達代收人  周承武律師
?
    相  對  人      台灣銀行
    法定代理人      李勝彥
右當事人間請求停止執行事件，抗告人對於九十二年七月十四日本院士林簡易庭九十
二年度士簡聲字第五○號裁定，提起抗告，本院裁定如左：
    主      文
原裁定所命抗告人供擔保金額逾越新臺幣壹佰拾柒萬貳仟貳佰肆拾元部分廢棄。
抗告程序費用由相對人負擔。
    理      由
一、本件抗告意旨略以：抗告人已對相對人聲請強制拆除坐落臺北市○○區○○段一
    小段三０一之六地號土地上，門牌號碼臺北市○○路○段臨二六二號建物之本院
    八十九年度執字第一四二三二號強制執行事件，提起債務人異議之訴，爰依強制
    執行法第十八條第二項之規定，請求定相當之擔保後，裁定停止該執行程序。原
    審雖准許抗告人供擔保裁定停止強制執行程序，惟命供擔保之金額新台幣（下同
    ）三百萬元，未說明計算之標準及依據，顯有不當等語。
二、按有回復原狀之聲請，或提起再審或異議之訴，或對於和解為繼續審判之請求，
    或提起宣告調解無效之訴、撤銷調解之訴，或對於許可強制執行之裁定提起抗告
    時，法院因必要情形或依聲請定相當並確實之擔保，得為停止強制執行之裁定，
    強制執行法第十八條第二項定有明文。本件抗告人以其已對相對人聲請強制執行
    之本院八十九年度執字第一四二三二號強制執行事件，提起第三人異議之訴，並
    經本院以九十二年度士簡字第八三一號受理在案，該執行程序倘不停止執行，其
    將受有難以回復之損害為由，陳明願供擔保，聲請上開執行程序於其所提第三人
    異議之訴事件判決確定前暫予停止執行等情，經原審調閱該執行卷及第三人異議
    之訴民事簡易案卷查明屬實，裁定命相對人供擔保後准予停止執行，於法即屬有
    據。
三、次按法院依強制執行法第十八條第二項定擔保金額而准許停止強制執行之裁定者
    ，該項擔保係備供債權人因停止執行不當可能遭受之損害得獲賠償為目的，並非
    增加聲請停止執行者之額外負擔，此與債權人聲請強制執行須依執行名義為之有
    所不同，司法院大法官會議釋字第四○三號解釋意旨甚明。是法院定此項擔保，
    其數額應依標的物停止執行後，債權人未能即時受償或利用該標的物所受之損害
    額，或其因另供擔保強制執行所受之損害額定之，非以標的物之價值或其債權額
    為依據，最高法院八十七年度台抗字第五二九號、九十一年度台抗字第一一三號
    、第四二九裁定意旨足資參照。經查本件相對人聲請對抗告人拆屋還地強制執行
    部分，依該案件之執行名義即本院八十五年度重訴字第一六號判決，認定相對人
    於八十四年十二月一日起，每月所受相當租金之損害為四萬零三百六十元，再依
    各級法院辦案期限實施要點第二項第一款、第七款規定，民事簡易程序第一審審
    判案件十個月，民事第二審審判案件二年之規定，推定本件停止執行之期間為二
    年十月，相對人因停止執行未能即時使用、收益、處分系爭土地之損害為一百三
    十七萬二千二百四十元（40360×34＝0000000）。原法院斟酌相對人因停止執行
    可能受之損害額應為三百萬元，不無有過高之嫌，難認與損害額相當；本院認以
    一百三十七萬二千二百四十元，方為相當。抗告意旨指摘原法院之裁定，尚有未
    恰，求為另為適當之裁定，非無依據，應由本院更為裁定如主文第一項所示。
三、依強制執行法第三十條之一、民事訴訟法第四百三十六條之一第三項、第四百九
    十二條第二項、第九十五條、第七十八條裁定如主文。
中      華      民      國    九十二    年      八      月      四      日
                                    臺灣士林地方法院民事第一庭
~B審判長法官  黃小瑩
~B法      官  曾家貽
~B法      官  陳雅玲
右為正本係照原本作成。
本裁定不得抗告。
中      華      民      國    九十二    年      八      月      五      日
~B法院書記官  黃惠苹


司法院資訊處製作；財團法人民間司法改革基金會備份。
